臺灣新竹地方法院宣示判決筆錄　　　　　96年度易字第544 號
公　訴　人　臺灣新竹地方法院檢察署檢察官
被　　　告　甲○○
（原名李宗仁、李宇翔）
指定辯護人　本院公設辯護人　林建和
上列被告因竊盜等一案，經檢察官提起公訴（96年度偵字第4520
號）後，聲請本院改依協商程序而為判決，於中華民國96年9 月
7 日下午4 時在本院刑事第七法庭宣示判決，出席職員如下：
法官起立朗讀判決全文、犯罪事實要旨、處罰條文，及告以上訴
限制、期間並提出上訴狀之法院，且諭知記載其內容：
一、主  文：
    甲○○犯攜帶兇器竊盜罪，累犯，處有期徒刑拾月，扣案之
    一字起子、十字起子、玻璃擊破器各壹支、空心鑽貳支，均
    沒收之；又犯攜帶兇器竊盜罪，累犯，處有期徒刑拾月，扣
    案之一字起子、十字起子、玻璃擊破器各壹支、空心鑽貳支
    ，均沒收之；又犯攜帶兇器竊盜罪，累犯，處有期徒刑拾月
    ，扣案之一字起子、十字起子、玻璃擊破器各壹支、空心鑽
    貳支，均沒收之；又犯攜帶兇器竊盜罪，未遂，累犯，處有
    期徒刑拾月，扣案之一字起子、十字起子、玻璃擊破器各壹
    支、空心鑽貳支，均沒收之。主刑部分應執行有期徒刑貳年
    。
二、犯罪事實要旨：
（一）甲○○前曾於民國87年7 月間，因妨害風化案件，經本院
      於87年11月4 日，以87年度訴字第432 號刑事判決判處有
      期徒刑1 年4 月，嗣提起上訴，經臺灣高等法院於88年1
      月30日，以87年度上訴字第5141號刑事判決撤銷改判，判
      處有期徒刑1 年4 月，嗣於88年3 月8 日確定；又於88年
      1 月間，因竊盜案件，經本院於88年3 月31日，以88年度
      易字第167 號刑事判決判處有期徒刑1 年，嗣於88年4 月
      26 日 確定，2 罪並經定應執行刑為有期徒刑2 年2 月，
      嗣於88年9 月6 日確定。又於88年4 月間，因違反毒品危
      害防制條例案件，經本院於88年7 月6 日，以88年度竹簡
      字第364 號刑事簡易判決判處有期徒刑6 月，嗣於88年8
      月13 日 確定；又於88年5 月間，因贓物案件，經本院於
      89年3 月20日，以89年度易字第82號刑事判決判處有期徒
      刑8 月，嗣於89年4 月20日確定，2 罪並經定應執行刑為
      有期徒刑1 年1 月，嗣於91年6 月4 日確定。上開各罪接
      續執行，於89年2 月18日入監執行，並於92年2 月28日執
      行完畢。
（二）甲○○竟不知警惕，分別出於為自己不法所有目的及損壞
      他人之物的犯罪意思，於96年7 月14日晚上7 時許至同月
      16日上午某時許，分別於附表編號１、２、３所示時間，
      持其所有足以攻擊人身，危害人生命、身體安全，在客觀
      上具有危險性可供兇器使用的一字起子、十字起子、玻璃
      擊破器（鐵鎚）各1 支（鐵鎚一端為尖銳狀）、空心鑽2
      支等工具，以玻璃擊破器分別擊毀林進富、黃志傑、彭璧
      偉3 人之自用小客車右後窗，足以生損害於林進富、黃志
      傑、彭璧偉3 人，並分別為附表編號１、２、３所示侵入
      車內竊取財物之行為（僅林進富提出竊盜及毀損告訴）。
      甲○○竊取此3 輛車內財物後，竟將車內竊得之鑰匙，依
      林進富等人之證件上所記載之住址，將各鑰匙貼上林進富
      等人住宅之門牌號碼，意圖日後侵入住宅竊盜。甲○○又
      於同月27日清晨5 時5 分許，穿著拾獲他人所丟棄之「新
      竹縣警民聯防總隊」反光背心，將騎乘之機車車牌（車牌
      號碼RK5-789 號）以白色膠布貼覆，以麥客筆填寫ITT-88
      3 號，掩飾竊盜犯行並妨礙警方追查，並持上述其所有足
      以攻擊人身，危害人生命、身體安全，在客觀上具有危險
      性可供兇器使用的一字起子、十字起子、玻璃擊破器各1
      支、空心鑽2 支等工具，以玻璃擊破器擊毀張智偉所有之
      自用小客車右後窗，足以生損害於張智偉，而為附表編號
      ４之竊盜行為，惟於甲○○正在車內找尋可竊取之財物時
      ，為埋伏之警員當場查獲而未遂，並扣得甲○○所有、供
      竊取附表所示物品所用之一字起子、十字起子、玻璃擊破
      器各1 支、空心鑽2 支，及行竊所得之贓物鎖匙2 支、2
      支、4 支（已分別發還予林進富、黃志傑、彭璧偉），始
      悉上情。
三、處罰條文：
    刑法第321 條第1 項第3 款、第2 項、第25條第2 項、第35
    4 條、第55條、第47條第1 項、第51條第5 款、第38條第1
    項第2 款。
四、協商判決除有刑事訴訟法第455 條之4 第1 項第1 款之於本
    訊問程序終結前，被告撤銷協商合意或檢察官撤回協商聲請
    者；第2 款之被告協商之意思非出於自由意志者；第4 款之
    被告所犯之罪非第455 條之2 第1 項所定得以協商判決者；
    第6 款之被告有其他較重之裁判上一罪之犯罪事實者；第7
    款之法院認應諭知免刑或免訴、不受理者等情形之一，及違
    反同條第2 項之法院應於協商合意範圍內為判決；法院為協
    商判決所科之刑，以宣告緩刑或2 年以下有期徒刑、拘役或
    罰金為限之規定外，檢察官與被告均不得上訴。
五、如有前項得上訴之情形，得自收受宣示判決筆錄送達之日起
    10日內，向本院提出上訴書狀，上訴於第二審法院。
中　　華　　民　　國　　96　　年　　9 　　月　　7 　　日
                  刑事第四庭書  記  官  鄧雪怡
                            審判長法官  馮俊郎
以上正本證明與原本無異。
中　　華　　民　　國　　96　　年　　9 　　月　　7 　　日
                            書  記  官  鄧雪怡
附錄本案處罰實體法條全文：
＊刑法第321 條第1 項第3 款、第2 項：
犯竊盜罪而有左列情形之一者，處6 月以上、5 年以下有期徒刑
：
三、攜帶兇器而犯之者。
前項之未遂犯罰之。
【＊刑法第320 條第1 項：
意圖為自己或第三人不法之所有，而竊取他人之動產者，為竊盜
罪，處5 年以下有期徒刑、拘役或500 元以下罰金。（罰金之貨
幣單位改為新臺幣，並提高為30倍）】
＊刑法第354 條：
毀棄、損壞前二條以外之他人之物或致令不堪用，足以生損害於
公眾或他人者，處2 年以下有期徒刑、拘役或500 元以下罰金。
（罰金之貨幣單位改為新臺幣，並提高為30倍）
附表：
┌──┬──────┬─────┬───┬───────┐
│編號│　時　　間　│　地　點　│被害人│失竊之財物　　│
├──┼──────┼─────┼───┼───────┤
│１  │96年7 月14日│新竹縣竹東│林進富│車號4231－MN號│
│　　│晚上7 時至同│鎮○○路三│　　　│自用小客車內之│
│    │月16日上午某│段443 號路│　　　│汽車行照、保險│
│    │時之間某時許│旁。　　　│　　　│卡、鑰匙1 串（│
│    │。          │　　      │      │2 支）。損失約│
│    │            │          │      │新臺幣（下同）│
│    │            │          │      │3,500 元。    │
├──┼──────┼─────┼───┼───────┤
│２  │96年7 月15日│新竹縣竹東│黃志傑│車號5525－KV號│
│    │晚上8 時至同│鎮○○路三│　　　│自用小客車內之│
│　　│月16日上午6 │段北興橋下│　　　│現金6,000 元、│
│　  │時之間某時許│。        │　　　│汽車音響1 組、│
│    │。          │          │　　　│數位相機1 台、│
│    │            │          │      │汽車行照、黃志│
│    │            │          │      │傑與女友黃曉媱│
│    │            │          │      │之國民身分證、│
│    │            │          │      │汽車、機車駕駛│
│    │            │          │      │執照、全民健保│
│    │            │          │      │卡各1 張、書包│
│    │            │          │      │1 個、鑰匙2 支│
│    │            │          │      │。            │
├──┼──────┼─────┼───┼───────┤
│３  │96年7 月15日│新竹縣竹東│彭璧偉│車號8U－6161號│
│　　│晚上8 時至同│鎮○○路三│　　　│自用小客車內之│
│    │月16日上午7 │段222 號對│　　　│佛珠2 串、太陽│
│    │時之間某時許│面路旁。  │      │眼鏡1 副、第一│
│    │。          │          │      │商業銀行存款簿│
│    │            │          │      │、零錢60元、鑰│
│    │            │          │      │匙4 支（行車執│
│    │            │          │      │照仍留在車上未│
│    │            │          │      │竊取），價值共│
│    │            │          │      │約4,500 元。  │
├──┼──────┼─────┼───┼───────┤
│４  │96年7 月27日│新竹縣竹東│張智偉│車號5U－8588號│
│    │清晨5 時5 分│鎮○○路3 │      │自用小客車受損│
│    │許。        │段100 號前│      │，無財物失竊。│
│    │            │路旁。    │      │              │
└──┴──────┴─────┴───┴───────┘
